【裁判字號】    97,訴,955
【裁判日期】    980717
【裁判案由】    毒品危害防制條例等
【裁判全文】
臺灣士林地方法院刑事判決               97年度訴字第955號
公  訴  人  臺灣士林地方法院檢察署檢察官
被      告  戊○○
                    （現另案於臺灣臺北監獄執行中）
選任辯護人  蔡明熙律師
被      告  乙○○
                      2樓
                    （現另案於臺灣臺北監獄執行中）
指定辯護人  黃柏彰律師
被      告  丙○○
上列被告等因違反毒品危害防制條例等案件，經檢察官提起公訴
（97年度偵字第7322號、第8184號、第10708 號），本院判決如
下：
    主  文
戊○○共同犯轉讓第一級毒品罪，累犯，處有期徒刑壹年肆月；
又犯攜帶兇器強盜罪，累犯，處有期徒刑柒年拾月，未扣案之空
氣手槍壹支沒收；又犯販賣第一級毒品罪，累犯，處有期徒刑拾
陸年，扣案之行動電話壹支（含SIM 卡壹張）沒收，未扣案之販
賣第一級毒品所得新臺幣壹萬肆仟元沒收，如全部或一部不能沒
收時，以其財產抵償之；又犯販賣第一級毒品罪，累犯，處有期
徒刑拾陸年，扣案之行動電話壹支（含SIM 卡壹張）沒收，未扣
案之販賣第一級毒品所得新臺幣壹萬肆仟元沒收，如全部或一部
不能沒收時，以其財產抵償之；又犯販賣第一級毒品罪，累犯，
處有期徒刑拾陸年，扣案之行動電話壹支（含SIM 卡壹張）沒收
，未扣案之販賣第一級毒品所得新臺幣壹萬陸仟元沒收，如全部
或一部不能沒收時，以其財產抵償之。應執行有期徒刑貳拾伍年
，未扣案之空氣手槍壹支及扣案之行動電話壹支（含SIM 卡壹張
）均沒收，未扣案之販賣第一級毒品所得新臺幣肆萬肆仟元沒收
，如全部或一部不能沒收時，以其財產抵償之。戊○○其餘被訴
部分無罪。
乙○○收受贓物，處有期徒刑肆月，如易科罰金，以新臺幣壹仟
元折算壹日。乙○○其餘被訴部分無罪。
丙○○收受贓物，處有期徒刑月，如易科罰金，以新臺幣壹仟
元折算壹日。
    事  實
一、戊○○於民國95年間，曾因過失傷害案件，經臺灣臺北地方
    法院以95年度交易字第581 號判決判處有期徒刑2 月確定，
    已於96年4 月13日因易科罰金執行完畢。詎仍不知悔悟，於
    97年5 月初，自其不知情之友人乙○○處得知丁○○資力頗
    豐，且有意購買海洛因，遂於97年5 月7 日上午10時許，以
    其使用之0000000000號行動電話與丁○○所使用之00000000
    00號行動電話互為聯繫見面時間、地點。嗣丁○○即於同日
    下午1 時30分許，駕駛車號為9425-QJ 號自用小客車搭載其
    友人丙○○及己○○，抵達戊○○位於臺北縣五股鄉○○路
    ○ 段221 巷13弄24號2 樓之1 之租屋處，並與戊○○見面。
    戊○○為取信於丁○○以圖謀其財物，明知海洛因為毒品危
    害防制條例第2 條第2 項第1 款所規定之第一級毒品，不得
    持有、轉讓，竟與同在該租屋處內綽號為「姊仔」某成年女
    子，共同基於轉讓第一級毒品海洛因之犯意聯絡，由該名「
    姊仔」之女子提出微量海洛因殘渣1 包，再經由戊○○將該
    包微量海洛因殘渣無償轉讓予丁○○。嗣丁○○以香煙沾點
    之方式，施用該海洛因後，因品質欠佳遂未與戊○○談論購
    買事宜。
二、惟戊○○因覬覦丁○○之財物，見丁○○不滿該海洛因品質
    後，隨即向丁○○佯稱有另名「大姊」處有品質較佳之海洛
    因，其可陪同前往購買，致丁○○不疑有他，遂駕駛前揭自
    用小客車搭載戊○○、丙○○及己○○等人前往。途中，戊○○即已得知丁○○攜有新臺幣（下同）17萬元準備購買海
    洛因。嗣於同日下午2 時30分許，戊○○、丁○○、丙○○
    及己○○等人抵達臺北市○○區○○街91巷2 號某公寓外時
    ，戊○○即稱該名「大姊」之人居住該公寓樓上。丁○○本
    欲與戊○○一同上樓交易，但因該處較難停車，遂私下央請
    丙○○攜帶8 萬元隨同戊○○上樓。戊○○帶同丙○○上樓
    後，先在某住戶門前高喊「姊仔」、「姊仔」等語，待屋內
    之人回應「肖仔」等語後，戊○○復帶同丙○○至該公寓頂
    樓處。戊○○見該頂樓處四下無人，為圖謀該17萬元財物，
    竟意圖為自己不法之所有，並基於攜帶兇器強盜之犯意，先
    喝令丙○○將款項交出，待丙○○回絕後，戊○○隨即掏出
    其所有之質地堅硬、黑色金屬材質，客觀上可供兇器使用之
    空氣手槍1 把（非屬槍砲彈藥刀械管制條例所稱之槍砲），
    經上膛後喝令丙○○交出財物，丙○○因隻身處於人煙罕至
    之頂樓處，復突遭戊○○近距離持已上膛之空氣手槍喝令交
    付款項等脅迫手段，其若有不從或呼救，恐將遭戊○○毆打
    或開槍射殺，至使其不能抗拒，僅得聽命將丁○○所交付之
    8 萬元交予戊○○。後戊○○發覺僅得款8 萬元，非原預期
    之17萬元，遂以勿張揚即可獲得報酬為由，誘以丙○○配合
    （即由戊○○將已強盜所得之8 萬元分成4 萬元現鈔2 疊，
    其中1 疊4 萬元現鈔為丙○○之報酬，另疊4 萬元由丙○○
    交還予丁○○，使丁○○誤認該疊4 萬元現鈔為其原先交予
    丙○○之8 萬元現鈔）。丙○○明知該8 萬元為戊○○為前
    述強盜所得之贓款，竟基於收受贓物之犯意，收受由戊○○
    所交付4 萬元現鈔之贓款。嗣戊○○與丙○○下樓返回丁○○之車內，戊○○先向丁○○誆稱未找到該名「大姊」之人
    ，未幾，即承前不法所有意圖及攜帶兇器強盜之犯意，復掏
    出前揭客觀上可供兇器使用之空氣手槍，經上膛後指向丁○○，命丁○○交付財物，並向丁○○恫稱：「是否要試試真
    槍或假槍、伊為北投「阿弟仔」，日後若不服氣可隨時找伊
    」等言詞。丁○○因身處車內狹小空間、閃避、迴身困難，
    又突遭戊○○以幾近面對面距離持已上膛之空氣手槍喝令交
    付款項，復受戊○○以前揭言語恫嚇等脅迫手段，慮及其當
    下若未交付款項，戊○○將可能開槍或對其毆打，使其身體
    、性命立即發生危害，至使其不能抗拒，遂不得不將其身上
    之9 萬元與丙○○所交還之4 萬元共13萬元交予戊○○。戊○○得款後即逃出車外，搭乘計程車逃逸離去。戊○○取得
    前述強盜所得之贓款後，即撥打電話予其友人乙○○，向乙○○炫耀其已持槍強盜丁○○財物，乙○○明知該款項為戊○○強盜所得，竟基於收受贓物之犯意，於97年5 月7 日晚
    間某時許，在戊○○位於臺北市北投區○○○路○ 段89號住
    處內，收受由戊○○所交付之5 萬元贓款。
三、另戊○○明知海洛因為毒品危害防制條例第2 條第2 項第1
    款所規定之第一級毒品，不得持有、販賣，竟各基於販賣第
    一級毒品海洛因之犯意：
  (一)先於97年5 月11日18時8 分許，以其所有並使用之00000000
    00號行動電話與甲○○所持用之0000000000號行動電話互為
    聯繫交易海洛因之數量、價格、品質及地點後，於同日晚間
    某時許，在甲○○位於臺北市士林區○○○路○段27 巷13號
    住處，以1 萬4 千元價格，將第一級毒品海洛因約1 錢（即
    約3.75公克，下同）販賣予甲○○。
  (二)另於97年5 月27日14時35分許，再以前揭之0000000000號行
    動電話（戊○○原使用之0000000000號已於97年5 月14日更
    換門號為0000000000號，又於同年5 月24日更換門號為0000
    000000號）與甲○○所持之前述行動電話互為聯繫交易海洛
    因之數量及價格後，於該日稍晚某時許，在甲○○前揭住處
    ，將重量約1 錢之第一級毒品海洛因，以1 萬4 千元之價格
    ，販賣予甲○○。
  (三)復於97年5 月28日20時19分許、20時47分許、21時40分許，
    以前揭行動電話與甲○○聯繫交易海洛因之數量、品質、價
    格後，於同日晚間某時許，在甲○○前揭住處，以1 萬6 千
    元之價格，將重量約1 錢之第一級毒品海洛因販賣予甲○○
    。
  (四)嗣於97年5 月29日23時30分許，在前揭甲○○住處前，為警
    當場查獲戊○○，並扣得其所有之前揭行動電話1 支（內含
    SIM 卡1 張）及供己施用之第一級毒品海洛因1 包（驗餘淨
    重為17.15 公克），始循線查知上情。
四、案經丁○○訴由臺北市政府警察局、臺北市政府警察局大同
    分局及行政院海岸巡防署海洋巡防總局第二海巡隊分別報請
    臺灣士林地方法院檢察署檢察官偵查後起訴。
    理  由
甲、證據能力部分：
一、按被告以外之人於審判外之言詞或書面陳述，除法律有規定
    者外，不得作為證據；又被告以外之人於審判外之陳述，雖
    不符合同法第159 條之1 至第159 條之4 之規定，但經當事
    人於審判程序同意作為證據，法院審酌該言詞陳述或書面陳
    述作成時之情況，認為適當者，亦得為證據。當事人、代理
    人或辯護人於法院調查證據時，知有第159 條第1 項不得為
    證據之情形，而未於言詞辯論終結前聲明異議者，視為有前
    項之同意，刑事訴訟法第159 條第1 項及第159 條之5 分別
    定有明文。經查，本判決所引用之各該被告以外之人於審判
    外之陳述（包含書面陳述），雖屬傳聞證據，除下述二、三
    之部分外，當事人於本院準備程序及審判期日中均表示同意
    作為證據方法而不予爭執，且迄至言詞辯論終結前亦未再聲
    明異議，本院審酌上開證據資料製作時之情況，尚無違法不
    當及證明力明顯過低之瑕疵，亦認為以之作為證據應屬適當
    ，故揆諸前開規定，爰依刑事訴訟法第159 條之5 規定，認
    前揭證據資料均有證據能力。
二、本件被告戊○○之辯護人以證人乙○○、丙○○、丁○○、
    己○○及甲○○於警詢、偵查中之證述，均屬於審判外之陳
    述，而認無證據能力。另被告乙○○之辯護人亦以證人戊○○、丙○○、丁○○及己○○等人於警詢、偵查中之陳述，
    為審判外之陳述，而認均無證據能力。
  (一)按被告以外之人於審判中有傳喚不到之情形，其於檢察事務
    官、司法警察官或司法警察調查中所為之陳述，經證明具有
    可信之特別情況，且為證明犯罪事實之存否所必要者，得為
    證據，刑事訴訟法第159 條之3 定有明文。經查，證人己○○於本院審理時經傳喚、拘提均未到庭；而其於警詢筆錄製
    作完畢後，經其親閱無訛始簽名並按捺指印，可徵該警詢筆
    錄之作成過程應無不適當之情形。參酌上開意旨，證人己○○於警詢所為之陳述應有證據能力。
  (二)再按被告以外之人於檢察事務官、司法警察官或司法警察調
    查中所為之陳述，與審判中不符時，其先前之陳述具有較可
    信之特別情況，且為證明犯罪事實存否所必要者，得為證據
    ，刑事訴訟法第159 條之2 亦定有明文。而所謂「可信之特
    別情況」，係指由陳述者之外部客觀情況，觀察其是否出於
    真意陳述、有無違法取其證述等情事，並非對其陳述內容之
    證明力如何加以論斷，二者之層次有別，不容混淆。查，證
    人甲○○於警詢時對於監聽譯文及被告戊○○有無交付海洛
    因等節，與其審判中所述略有不符；而證人甲○○於該次警
    詢筆錄製作時，係經16小時休息後始製作，且其於本院審理
    時亦未陳稱該次警詢筆錄製作時員警有何不正方式取供之情
    ，況其於警詢筆錄製作完畢後，係經其親閱確認無訛始按捺
    指印，益徵該等警詢筆錄係出於其真意所為之陳述，作成過
    程無不適當之情形。參酌上開意旨，證人甲○○於警詢所為
    之陳述亦有證據能力。
  (三)至證人戊○○（就被告乙○○部分）、乙○○（就被告戊○○部分）、丙○○、丁○○於警詢時之陳述，與本院審判所
    為陳述大致相符，復查無其他依法律規定得作為證據之情形
    ，依刑事訴訟法第159 條第1 項規定，渠等警詢筆錄並無證
    據能力，不得採為判決之基礎。
  (四)復按被告以外之人於偵查中向檢察官所為之陳述，除顯有不
    可信之情況者外，得為證據，刑事訴訟法第159 條之1 第2
    項亦有明文。本件被告戊○○及乙○○之辯護人各以乙○○
    （就被告戊○○部分）、戊○○（就被告乙○○部分）、丙○○、丁○○、己○○及甲○○於偵查中向檢察官所為之陳
    述，屬審判外之陳述，而認無證據能力，然被告戊○○、乙○○及其辯護人均未主張前開證人於偵查中向檢察官所為之
    陳述有任何違反其意願而陳述之情，亦未具體指出有何顯不
    可信情形。且前開證人之證述，均已於本院審理時提示予被
    告戊○○、乙○○及其辯護人表示意見，且於本院審理時，
    亦已就證人乙○○、戊○○、丁○○、丙○○及甲○○等人
    再踐行交互詰問程序，是前開證人所為之陳述，均屬已合法
    調查，自得為本件判決之證據，是上開證人於偵查中向檢察
    官所為之陳述，均有證據能力。
三、另被告戊○○及其辯護人另以被告戊○○於警詢、檢察官初
    次訊問時及本院羈押訊問時所為之供述，係因提藥、退藥之
    故，神智不清下所為之陳述，而認被告戊○○之上開筆錄均
    非出於自由意思所為之陳述，然查：
  (一)被告戊○○於97年5 月30日凌晨2 時15分許，在臺北市政府
    警察局大同分局內，接受員警第1 次詢問時，即因該詢問時
    已屬夜間，拒絕接受詢問。並於同日18時45分許，始接受員
    警第2 次詢問，此觀被告戊○○之警詢筆錄之製作時間自明
    （見偵7322卷一第6 至7 頁）。另被告戊○○於本院準備程
    序亦稱：「該段期間都在睡覺」等語（見本院卷一第46頁上
    方），是被告戊○○於經過約17小時之休息後，始接受員警
    第2 次詢問，其應無倦怠、疲倦之情，是其該次警詢筆錄製
    作時之精神狀態應無不佳。又被告戊○○於同日晚間11時39
    分移送至臺灣士林地方法院檢察署接受檢察官初次訊問時及
    本院於翌日凌晨1 時35分為羈押訊問時，對於檢察官及本院
    均以一問一答之方式為訊問時，均能明確及清楚回答，並無
    答非所問之情，此有該次檢察官偵訊筆錄及本院訊問筆錄各
    1 件在卷足查（分見偵7322卷一第60至62頁及本院聲羈卷第
    6 至8 頁）。若被告戊○○果有因提藥之故而有神智不清之
    情，應對檢察官及本院之詢問，無法理解問題，縱能理解，
    亦可能無法回答或語無倫次、答非所問，然參諸上開筆錄，
    並無上情發生。則被告戊○○及其辯護人所稱之因提藥、退
    藥，致其虛偽陳述，是否可信，實有可疑
  (二)再被告戊○○於前揭接受檢察官初次訊問時，經檢察官提示
    其與證人甲○○之行動電話通話監聽譯文（見偵7322卷一第
    43至51頁）時，尚且能自行指出哪幾次日期有交易成功（見
    偵7322卷一第61頁下方），顯見被告戊○○於該次接受檢察
    官訊問時，對於相關問題之內容均能清楚，或經思考後始回
    答，應無因退藥、提藥之故，而致其有意識不清之情。況被
    告戊○○於本院準備程序亦自承：上開筆錄製作過程，並無
    強暴、脅迫之情事，筆錄記載亦係按照伊意思記載，且均簽
    名於其末等語（見本院卷一第92至93頁）。是被告戊○○及
    其辯護人所辯稱其於警詢、檢察官初次偵訊時及本院羈押時
    訊問所為之陳述，應係因提藥下，神智不清下所為之，顯不
    可採信。
  (三)綜上，被告戊○○之警詢筆錄、偵訊筆錄及本院羈押訊問筆
    錄之作成均無任何不法之情事，且亦非在神智不清下所為之
    陳述，是上開被告戊○○於警詢、檢察官初次訊問及本院羈
    押訊問時之供述證據，均有證據能力。至被告戊○○另辯稱
    ：當日係為想拼交保，而為前述陳述云云。然上揭筆錄之製
    作既無不法情事，亦非反其真意製作，其上開筆錄即有證據
    能力。至被告戊○○是否係因交保之故致為前開陳述，此實
    屬證明力取捨之範疇，與證據能力尚且無涉，併此指明。
乙、有罪部分：
壹、被告戊○○有罪部分：
一、訊據被告戊○○固坦承於97年5 月7 日下午1 時30分許，在
    其租屋處內，丁○○曾施用該「姊仔」所提出之海洛因殘渣
    ；另於同日下午2 時30分許，在臺北市○○區○○街91巷2
    號前，亦曾持槍恐嚇丁○○，並取得17萬元；亦曾於97年5
    月11日、27日及28日與甲○○以行動電話互為聯絡之事實，
    然矢口否認有何共同轉讓第一級毒品海洛因、攜帶兇器強盜
    及販賣第一級毒品等犯行，並辯稱：該海洛因殘渣是「姊仔
    」之女子直接交予丁○○，非由伊交付；另伊係持兒童玩具
    手槍恐嚇丁○○，伊係向丁○○恐嚇並非強盜；另伊未曾販
    賣海洛因予甲○○，伊在警詢、內勤檢察官訊問及法院羈押
    庭之訊問，均係因拼交保之故，才會坦承有販賣海洛因予甲○○云云。另其辯護人亦以：被告戊○○並沒有將毒品交予
    丁○○；另被告戊○○並未持槍抵著被害人，應無至使被害
    人不能抗拒；再甲○○於本院審理時均否認曾向被告戊○○
    購買海洛因，被告戊○○應無販賣第一級毒品海洛因予甲○○等語，為被告戊○○辯護。經查：
  (一)共同轉讓第一級毒品海洛因予丁○○部分：
  1.被告戊○○於97年5 月7 日上午10時許，曾以其使用之0000
    000000號行動電話與丁○○所使用之0000000000號行動電話
    互為聯繫見面時間及地點後，丁○○即於同日下午1 時30分
    許，駕車搭載丙○○、己○○等人抵達被告戊○○位於臺北
    縣五股鄉○○路○ 段221 巷13弄24號2 樓之1 之租屋處與戊○○見面。另丁○○並曾在該處以香煙沾點之方式，施用置
    於該處之微量海洛因殘渣各情，業經被告戊○○於本院審理
    時自承無訛（分見本院卷第117 頁中段、第141 頁上方及第
    247 頁下方至248 頁上方），且核與證人丁○○、丙○○於
    偵查及本院審理時所證述情節大致相符（丁○○分見偵7322
    卷一第198 頁上方、偵7322卷二第22頁背面下方及本院卷二
    第26頁下方至27頁上方；丙○○分見偵10708 卷第97頁上方
    及本院卷二第105 頁中段、第106 頁下方至107 頁上方），
    復有證人丁○○所使用之0000000000號行動電話通聯紀錄1
    份、現場勘查照片等附卷可考（分見偵10708 卷第68頁及偵
    7322卷一第186 至187 頁）。足認丁○○確實於前開時、地
    ，經與被告戊○○以行動電話互為連繫後，曾前往被告戊○○前開租屋處內施用置於該處之微量海洛因殘渣等事實，應
    屬無訛。
  2.再證人丁○○前揭所施用微量海洛因殘渣係由何人轉讓乙情
    ：
  (1)證人丙○○於偵查中曾結稱：「在路上丁○○已經約略告訴
    我們此行是要去試貨，進去後戊○○當場就將要賣給丁○○
    的毒品取出，我當場有看到丁○○在試貨」等語（見偵7322
    卷二第21頁上方），此核與證人丁○○於本院審理時所證稱
    之「（你碰到戊○○之後如何？）他就拿東西出來讓我試貨
    ，當時我們3 個人連同戊○○有到他2 樓套房去試貨」、「
    （當時試貨過程為何？）戊○○當時拿1 包東西出來，我就
    試貨，我就用捲煙的方式放在煙裡面抽，結果那個藥不行，
    品質不好」、「（試用毒品的時候，戊○○是從哪裡拿出海
    洛因？）現場就拿出來了」、「（戊○○是否有表示這個海
    洛因不是他的？）他好像有說是他姐姐的」、「（當時在現
    場的他那個大嫂還是姐姐的那個人，他在現場作什麼事情？
    ）她就是在旁邊而已，因為套房不是很大，5 個人就擠在一
    個房間裡面」、「（在五股試毒的時候海洛因是從哪裡拿出
    來？）我們進去的時候，毒品本來就在桌上」、「（海洛因
    是否就是在場的那個大嫂或是姐姐的？）我不知道，我只是
    戊○○拿給我試貨，我就試貨了」等情大致相符（分見本院
    卷二第26頁、第45頁上方及第41頁）。
  (2)參證人丁○○係與被告戊○○互以電話連繫後，始駕車前往
    被告戊○○之前揭租屋處試用海洛因乙情，業已論述如前，
    是該包海洛因殘渣縱非被告戊○○所提出，而為該日同在屋
    內之該名「姊仔」之女子所有，然證人丁○○於出發前既先
    與被告戊○○互為聯繫試毒事宜，復於抵達後由被告戊○○
    導引入內，進入屋內後丁○○又隨即施用置於該處之該海洛
    因殘渣，顯見被告戊○○與該名「姊仔」之女子除在主觀上
    就該海洛因殘渣確有轉讓予證人丁○○施用有犯意之聯絡外
    ，更在客觀上有由該名「姊仔」之女子提出該微量海洛因殘
    渣，被告戊○○介紹或轉知丁○○為施用等行為之分擔之事
    實，甚為明確。是被告戊○○與該名「姊仔」之女子有共同
    無償轉讓第一級毒品海洛因殘渣予丁○○施用之犯行，應可
    認定。
  (二)攜帶兇器強盜部分：
  1.被告戊○○於97年5 月7 日下午1 時30分許，因丁○○不滿
    原試用之海洛因品質後，即向丁○○佯稱有另名「大姊」處
    有品質較佳之海洛因，致丁○○不疑有他，駕駛前揭自用小
    客車搭載戊○○、丙○○及己○○前往被告戊○○所指示之
    臺北市○○區○○街91巷2 號某公寓外。丁○○因該處難以
    停車，遂私下央請丙○○先攜8 萬元隨同戊○○上樓。被告
    戊○○帶同丙○○上樓後，先在某住戶門前高喊「姊仔」、
    「姊仔」等語，待屋內之人回應「肖仔」等語後，復帶同丙○○至該公寓頂樓處後，被告戊○○即令丙○○交付丁○○
    所轉交之款項，待丙○○回絕後，被告戊○○於取出預藏之
    空氣手槍後，丙○○即交付該款項。嗣被告戊○○發覺非原
    預期之17萬元，遂將該8 萬元分成4 萬元現鈔2 疊，其中某
    疊4 萬元現鈔給予丙○○為勿張揚之報酬（被告丙○○所涉
    收受贓物罪部分，詳後述）。待被告戊○○與丙○○下樓返
    回丁○○車內後，被告戊○○先向證人丁○○稱未找到該「
    大姊」之人，未幾，即掏出前揭空氣手槍，命丁○○交付財
    物，丁○○遂即將其身上9 萬元連同丙○○所交還之4 萬元
    共13萬元一同交予被告戊○○各情，業據被告戊○○於本院
    審理時供承無訛（見本院卷一第40至42頁)， 且核與證人丁○○、丙○○於偵查中及本院審理時、證人己○○於偵查中
    所證述之情節相符（丁○○見偵7322卷一第198 頁上方、偵
    7322卷二第21頁背面下方及本院卷二第28至32頁；丙○○見
    偵7322卷二第21頁中段以下及本院卷二第109 頁至118 頁中
    段；己○○見偵7322卷二第15頁中段至第16頁中段）。另丁○○因遭被告戊○○取走前述款項後，曾於同日下午5 時許
    及晚間10時許，以其另使用之0000000000號行動電話分別向
    其友人及女友抱怨被一名綽號「阿弟仔」之人取走17萬元乙
    情，亦有本院就丁○○前揭所使用之0000000000號行動電話
    核發通訊監察之通訊監察書及監聽譯文各1 件附卷可考（見
    偵10708 卷第63至67頁）。足認被告戊○○之上開陳述，應
    與事實相符，堪以採信。是被告戊○○確實於97年5 月7 日
    下午2 時30分許，在臺北市○○區○○街91巷2 號公寓頂樓
    處及在該公寓外之丁○○車內，於取出其所攜帶之空氣手槍
    後，丙○○及丁○○即交付款項予被告戊○○之事實，應可
    認定。
  2.至被告戊○○係以何方法使丙○○交付該8 萬元款項乙節：
  (1)證人丙○○於偵查中先證稱：「沒想到戊○○帶我上樓亂逛
    ，後來又帶我到頂樓處四處觀望，看四下無人，即將槍枝掏
    出，戊○○取出槍枝後，就要我將丁○○交付的金錢取出，
    並說他不想傷害我，只要給他錢就好，我不得已交付8 萬元
    」、「我不知道是否為真槍，不過乍看之下很像是真槍」等
    語（見偵7322卷二第21頁中段以下及第22頁背面下方）。復
    於本院審理時再結稱：「（為什麼他要你把錢給他？）因為
    戊○○說要我把錢給他，他要去拿毒品，但是我說不行，丁○○說要看到毒品才可以拿錢出來」、「（你後來有沒有給
    他？）我當下沒有給他，後來戊○○就拿了一把我不知道那
    是真的還是假的的槍，小孩子的玩具槍，我不知道真槍是不
    是也是那個樣子」、「（他拿出槍來做什麼？）他當時想要
    讓我拿錢出來」、「（他有沒有比動作？）我看到的時候就
    已經怕了，而且我覺得那邊沒有住人」、「（他有沒有對著
    你比動作？）沒有，戊○○就是拿槍出來，我有看到槍，我
    就把錢拿出來，戊○○把槍拿在手上，但是槍口沒有對著我
    ，我也不知道槍口有沒有對地上，但是當時戊○○拿槍的那
    支手是垂下的」、「（是右手還是左手？）我忘記了，當時
    我只想著那把槍不知道是真的還是假的，那個時候我真的很
    怕我死在那邊」、「（為什麼有這種感覺？）槍不長眼睛的
    ，如果不小心的話，我也會怕，一開始的時候他口氣還好，
    但是後來因為我不要把錢給他，他就把槍拿出來，之後他就
    靜靜的講『拿出來』，我就把錢拿出來給他。那個時候他沒
    有講什麼話，我就很自然的把錢拿出來，當時我有一點空白
    ，我就是很驚慌，我覺得危及到我的生命，我滿腦子都想著
    我會不會死在這裡，我只想要趕快離開」、「（在樓上時你
    有看到拉槍的動作？）有，在樓上還有在樓下車內的時候，
    戊○○也都有這樣的動作」等語明確（分見本院卷二第112
    頁中段至113 頁下方、第117 頁上方）。
  (2)觀諸證人丙○○之前開證述，其關於被告戊○○如何帶同上
    樓、最後帶往何處、在何種狀況下取出該空氣手槍、如何嚇
    令其交付財物各情，證述非但完整，且前後所述相同，堅指
    不移，若非確有遭被告戊○○為前述情事，證人丙○○何以
    能虛構情節，且歷經偵、審程序，均能清楚陳述而無反覆。
    況被告戊○○於本院審理時亦曾自承：伊知道丙○○帶著丁○○的錢，就帶丙○○到頂樓亂逛，伊就把槍拿出來恐嚇他
    把錢拿出來，而且頂樓沒有人，比較好下手等情（見本院卷
    二第249 頁中段、第260 頁上方），適足以說明證人丙○○
    前開所言非虛。是被告戊○○確係將丙○○帶至該人煙罕至
    之頂樓處，以利取得財物，復於丙○○拒絕交付後，取出預
    藏之空氣手槍並上膛，再命丙○○交付款項等事實，應可認
    定。益徵被告戊○○有藉前述脅迫手段（即帶至頂樓、取出
    預藏空氣手槍並上膛），使丙○○交付款項之犯意，亦甚為
    明確。
  3.再被告戊○○以何手段使丁○○交付款項乙情：
  (1)證人丙○○於偵查中即證稱：「（戊○○）到丁○○車上後
    ，戊○○說現在因為很難過日子，他只想賺一些差價，沒想
    到丁○○竟然沒有做成交易，於是就將槍枝取出，把丁○○
    剩下的8 萬元（按：應為9 萬元）取走」等語（見偵7322卷
    二第21頁下方倒數第7 行以下）。又於本院審理時證稱：「
    （你到樓下去之後如何？）我就馬上坐到車上去，戊○○上
    車之後坐在前座，丁○○問我看得結果怎麼樣，我都沒有講
    話，我就又看到戊○○又來一次，就是又把槍拿出來，那個
    時候戊○○是從包包拿出槍來，剛開始他沒有全部拿出來，
    他只是縮著，但是我們有看到槍身，我從頭到尾都沒有出聲
    」、「（戊○○有沒有對丁○○說什麼話？）有，說這條錢
    是要跟他借錢的，說這次都沒有成功，沒有得賺，而且他說
    他正在缺錢」、「（他有沒有拿著槍對著丁○○的胸口？）
    我沒有印象，我不知道是沒有還是我沒有仔細看，當時應該
    有拿出來」、「（戊○○有沒有對丁○○說你要不要試試看
    這個是真槍還是假槍？）那個時候就是丁○○剛看到那個槍
    的時候，我知道有人說這個是真槍還是假槍，但是我不知道
    是誰說的，當下是有這樣的話，但是是否有說要試試看，我
    不知道」、「（戊○○當時是否有拉槍枝的保險、作上膛的
    動作？）我不確定是不是有，我有聽到喀一聲，在樓上的時
    候我有看到他拉一下槍，他有那個動作」、「（在樓上的時
    候你有看到拉槍的動作？）有，在樓上還有在樓下車內的時
    候，戊○○也都有這樣的動作」等語屬實（見本院卷二第11
    5 頁下方至117 頁上方）。
  (2)另證人丁○○就此情於偵查中亦曾結稱：「他們2 人下來後
    說大哥不在，戊○○說他僅是想賺些仲介費，沒想到這樣難
    賺，坐到副駕駛座後就從皮包內取出槍枝，拉動滑套並指著
    我，說他最近缺錢用，要我將錢交給他，我因為害怕，只得
    將錢交給他」、「在我交付錢之後，戊○○還以槍指著我，
    嗆聲說是否要試試看這是真槍還是假槍」等語（見偵7322卷
    一第198 頁中段以下）。更於本院審理時證稱：「（下來之
    後發生什麼事情？）下來之後丙○○就在車子後面，戊○○
    上來我車子，坐在我的旁邊，他說他只是要賺差價而已，就
    是賺取幫別人拿的差價而已，他說連這個他都賺不到，而且
    說時機歹歹，借一條路走，要我把錢拿出來」、「（講的時
    候之前就拿槍？）戊○○先拿槍出來之後才跟我說時機歹歹
    借一條路走」、「（你有跟戊○○推託一下還是說馬上就把
    錢拿給他？）他一說完我馬上就把錢拿給他」、「（為什麼
    ？）因為我怕他開槍」、「（你是否確定那個是真槍？）我
    不想跟他賭」、「（他有沒有作拉保險的動作？）有」、「
    （戊○○把槍拿出來的姿勢為何？）那個時候戊○○從他帶
    的包包裡面把槍拿出來，他拉保險之後就朝著我，當時我坐
    在駕駛座，槍枝就朝著我，當時是戊○○坐在副駕駛座，他
    槍拿出來對著我的胸口，沒有抵住我的胸口，但是距離很近
    」、「（戊○○拿到錢之後，他有沒有放話說是否要試試是
    真槍還是假槍，他的綽號是阿弟仔？）有」、「（他講這段
    話的經過情形為何？）他說要不要試試看這個是真的還是假
    的，是他拿到錢之後，要下車離開之前他又講說要不要試這
    個是真的還是假的」、「（他有沒有順便提到他的綽號是阿
    弟仔，日後如果不服氣，可以找他？）有，他有講」等情明
    確（分見本院卷二第29頁下方至第30頁、第36頁下方至37頁
    上方及第40頁上方）。
  (3)且當時同在丁○○車內之證人己○○於偵查中亦曾證稱：「
    後來戊○○與安安（按：即丙○○）又下來，戊○○說大哥
    不在，於是就取出槍枝，說他只是想賺個仲介費1 萬元，不
    要為難他，改天有錢再還給丁○○，當時我因為甫睡醒，就
    看到槍枝，還嚇了一跳，丁○○終因害怕而將現金17萬元交
    付給戊○○」、「當時戊○○還一直對丁○○嗆說是否要試
    試看槍是真是假」等語屬實（見偵7322卷二第15頁中段）。
  (4)綜觀證人丙○○、丁○○及己○○之前揭證述，渠等對於被
    告戊○○與證人丙○○自樓上返回車內後，被告戊○○係在
    何處、何時取出槍枝、有無滑動該手槍為上膛動作、是否向
    丁○○恫嚇「要賺仲介費如此難賺」、「是否要試試看槍是
    真是假」等言詞，均能證述明確，且互核相符，即足認被告
    戊○○下樓進入車內後，確曾隨即取出該空氣手槍並上膛指
    向丁○○，且以「是否要試試看槍是真是假」等言詞恫嚇丁○○之事實，應屬無誤。被告戊○○有藉此手段脅迫丁○○
    就範，使丁○○交付款項之犯意，亦能認定。
  4.另被告戊○○所持之空氣手槍是否為質地堅硬、黑色金屬材
    質，在客觀上可供兇器使用之物：
  (1)被告戊○○所持之該把空氣手槍雖未扣案，致無從勘驗、鑑
    定該槍枝之外觀、材質及是否具有殺傷力。然證人己○○及
    丙○○於偵查中均已證稱：該把槍槍看起來就像真槍般乙情
    （分見偵7322卷二第15頁倒數第12行、第21頁背面倒數第3
    行）。且證人己○○更於同日偵訊時證稱：該槍枝為黑銀色
    之外觀等情（見偵7322卷二第15頁倒數第12行），此即與證
    人丁○○於審理時所證稱之：該槍為黑色、金屬材質乙節相
    符（分見本院卷二第30頁下方、第39頁中段）。另證人丙○○於審理時亦證稱：該槍枝是黑色的，約像警槍的大小等語
    （見本院卷二第114 頁下方）。綜觀證人上開證述，雖證人
    丁○○、丙○○及己○○就被告所持之手槍均未能詳細觀察
    ，亦未實際觸摸，然渠等卻對於該槍枝之顏色、材質、體積
    ，與真槍是否近似各情均能前後供述一致，可認自該手槍之
    外觀、材質以觀，常人均能迅速辨認該手槍與金屬材質之制
    式或改造手槍之外觀、材質相似。況被告戊○○於偵查中亦
    自承：該手槍是伊新買的CO2 空氣手槍等情（見偵7322卷一
    第199 頁倒數第3 行）。益徵證人丁○○、丙○○及己○○
    前述所言非虛。
  (2)雖證人丙○○於本院審理時曾證稱：該槍枝與伊兒子的玩具
    槍差不多乙情（見本院卷二第114 頁下方）。然此與證人己○○於偵查中所證稱：該槍枝並非類似兒童玩樂時所用之五
    顏六色手槍之情不同（見偵7322卷二第15頁下方）。況證人
    丁○○、己○○及丙○○均曾見聞被告戊○○持該手槍時，
    有為「喀」聲之上膛動作之事實，業經論述如前，是若被告
    戊○○所持之手槍僅為塑膠材質之玩具手槍，其功能應無法
    為上膛之動作，縱能上膛，在塑膠材質相互碰撞下，亦不致
    發出「喀」聲之金屬聲響，更徵被告戊○○所持之手槍應屬
    金屬材質無誤。雖該空氣手槍未能扣案，致無從鑑定是否具
    有殺傷力，然該空氣手槍自外型上既酷似真槍，又屬黑色金
    屬材質，其質地必屬堅硬，況該手槍尚能上膛且能發出金屬
    聲響，而被告戊○○亦自承該手槍為能發射BB彈之CO2 空氣
    手槍，均可徵該把空氣手槍不論持之對人毆打，或擊發子彈
    ，在客觀上均足以對人之生命、身體及安全構成威脅。是被
    告戊○○所持之該把空氣手槍，在客觀上可為兇器使用之事
    實，應屬無疑。
  5.至丙○○、丁○○因被告戊○○手持質地堅硬、黑色金屬材
    質之空氣手槍為前述脅迫手段，是否至使渠等不能抗拒，而
    交付上開財物：
  (1)按強盜罪之強暴、脅迫，以所施用威嚇之程度，客觀上足以
    壓抑被害人之意思，至使不能抗拒為已足。至施用之威嚇手
    段，客觀上是否足以壓抑被害人之意思自由，應依一般人在
    同一情況下，其意思自由是否因此受壓制為斷，不以被害人
    之主觀意思為準；又按強盜罪之強暴、脅迫，只須抑壓被害
    人之抗拒或使被害人身體上、精神上處於不能抗拒之狀態為
    已足，其暴力從未與被害人身體接觸，仍無礙於強盜罪責之
    成立（最高法院87年度臺上字第3705號、89年度臺上字第30
    35號判決意旨參照）。
  (2)經查，被告戊○○帶同丙○○上樓後，在未取出手槍前，雖
    曾命丙○○交付款項，但為丙○○拒絕，惟於取出該把空氣
    手槍後，丙○○隨即將該8 萬元款項全數交予被告戊○○等
    情，業經證人丙○○於本院審理時證述甚詳（見本院卷二第
    112 頁中段、第113 頁中段）。另被告戊○○下樓進入車內
    、並取出該把空氣手槍後，證人丁○○亦隨即將其身上所餘
    之9 萬元及由丙○○所轉交之4 萬元全數交予被告戊○○乙
    節，亦經證人丙○○及丁○○分別於本院審理時結證明確（
    分見本院卷二第117 頁下方至118 頁上方、同卷第30頁）。
    顯見證人丙○○、丁○○各係在見聞被告戊○○取出前揭空
    氣手槍，均隨即將財物交付予被告戊○○，足認渠等交付款
    項之意識決定自由，實已受被告戊○○之前述脅迫手段而影
    響。
  (3)再參諸證人丙○○係當日始結識被告戊○○，未久卻隻身遭
    被告戊○○帶至該人煙罕至之頂樓處，並於拒絕被告戊○○
    交付財物之命令後，隨遭被告戊○○取出前揭空氣手槍並上
    膛，喝令交付該8 萬元各情，證人丙○○若為反抗或呼救，
    該人煙罕至之頂樓，恐將無人聽聞或難予立即協助，卻可能
    因激怒被告戊○○，致其人身安全有立即危險；況丙○○係
    先拒絕交付財物後，被告戊○○始取出槍枝，此時丙○○若
    僅消極不反抗或再拒絕交付財物，被告戊○○為達其圖謀財
    物之不法犯意，或可能開槍或毆打丙○○，致危害丙○○人
    身安全，是縱被告戊○○未對丙○○施以任何不法腕力之強
    暴手段，然被告戊○○以前述之脅迫手段，即足以壓制丙○○之意思決定自由，在客觀上確已足使丙○○在精神上處於
    不能抗拒之程度，並使丙○○已喪失意識自由意志，不得不
    將證人丁○○所轉交之8 萬元現鈔全數、立刻交予被告戊○○。顯見丙○○確因被告戊○○為前述脅迫手段，至使其不
    能抗拒，而交付該財物之事實，至為明確。另參以證人丁○○亦於同日始知悉被告戊○○之姓名，卻聽聞被告戊○○之
    指示，駕車前往前揭處所準備交易毒品，復央求丙○○攜款
    陪同被告戊○○上樓交易，顯見證人丁○○於遭被告戊○○
    強盜財物前係極度信任，其對於被告戊○○下樓進入車內後
    卻持槍喝令交付財物乙情，完全無法預知，亦無從脫逃或防
    備。再丁○○身處空間狹窄之自用小客車駕駛座處，且其於
    本院審理時亦證稱：與被告戊○○僅約面對面之距離等情（
    見本院卷二第30頁中段），是丁○○在空間狹窄，回身、反
    抗困難之自用小客車內，遭被告戊○○面對面手持前述空氣
    手槍並上膛喝令交付財物，可認證人丁○○之行動範圍及自
    由，實已遭被告戊○○控制，而無法反抗或脫逃。雖丁○○
    或可駕車駛離該處或近距離攻擊被告戊○○，然此舉或將激
    怒被告戊○○，或使被告戊○○為令丁○○就範，進而對丁○○為毆打甚而開槍，致丁○○之人身安全有立即危險。況
    被告戊○○不斷以「是否要試試真槍或假槍」等言詞恫嚇，
    縱被告戊○○未為任何強暴手段，然被告戊○○以前述之近
    距離持槍、上膛及言詞威脅開槍等脅迫手段，足以壓制丁○○之意思決定自由，在客觀上已使丁○○處於不能抗拒之程
    度，至使其不能抗拒，被迫將身上所餘之9 萬元，及由丙○○所交還之4 萬元全數、即刻交予被告戊○○。顯見丁○○
    確因被告戊○○為前述脅迫手段，至使其不能抗拒，而交付
    上開財物之事實，至為灼然。
  6.綜上所述，被告戊○○確曾於前揭時間，在前址公寓頂樓處
    及該址公寓外之丁○○車內，確有持客觀上可供兇器使用之
    空氣手槍為脅迫手段，至使丙○○、丁○○不能抗拒，而交
    付財物予被告戊○○之事實，應為明確，是其有攜帶兇器為
    強盜之犯行，應堪認定。
  (三)販賣第一級毒品予甲○○部分：
  1.關於97年5月11日販賣海洛因與甲○○部分：
  (1)被告戊○○確曾於97年5 月11日將重量約1 錢（即約3.75公
    克）之第一級毒品海洛因，以1 萬4 千元之價格出售予甲○○等情，業據被告戊○○於偵查中自承：「（賣給甲○○之
    時地？）97年4 月到5 月，地點都是我拿過去他夫家，每次
    都是一錢海洛因，即3.75公克，價錢是1 萬4 千元到1 萬5
    千元不等，我都是隔天向他收錢」、「（提示譯文）97年5
    月11日這次有交易成功」等語無訛（見偵7322卷一第61頁中
    段以下），復於本院羈押訊問時自白不諱（見本院聲羈卷第
    6 頁下方至第7 頁），此情核與證人甲○○於偵查中所結稱
    ：「（據戊○○表示，自97年4 月間開始陸續賣你海洛因，
    情形為何？）就如同他在警詢筆錄所述，97年4 月他曾經賣
    我3 次，每次都是拿1 錢海洛因，即3.6 公克，價格為1 萬
    4 千元，地點都是他拿到我夫家來」、「（譯文中的阿迪就
    是戊○○？）是」「（【提示0000000000與0000000000譯文
    】這些譯文中有哪些交易成功，且你自行指認？）97年5 月
    27日及28日各1 次，... ，還有1 次我不記得，等一下請檢
    察官自行訊問戊○○」等情相符（見偵7322卷一第65頁背面
    ）。是被告戊○○之前開陳述，尚非全然子虛。
  (2)另查，本案前本院即依檢察官聲請就證人甲○○所使用之00
    00000000號行動電話核發通訊監察書，此有通訊監察書及其
    附件1 份在卷可憑（見本院卷二第143 至146 頁）。觀諸被
    告戊○○與證人甲○○於97年5 月11日為前述海洛因交易前
    之行動電話通話內容之監聽譯文（見偵7322卷一第44頁下方
    ）：
    （A ：證人甲○○、B ：被告戊○○）
    A ：怎樣？
    B ：小狗的東西進來了在我這裡，在我手上，已經拿到了。
    A ：怎樣？
    B ：太白仔，你的東西我沒動。
    A ：那多少錢？
    B ：你要多少？先拿一小單位。
    A ：好阿，等一下我剛處理兩半而已。
    B ：你現金準備好我算你便宜一點，我要動還是不要動？
    A ：當然是不要動阿。
    B ：母親節快樂，快不快樂？
    A ：不快樂啦。
    B ：不快樂，那我本錢給你，我等一下打給你。
    及證人甲○○針對前揭通話內容於本院審理時所證稱：「（
    依據通聯譯文，講說小狗東西進來在我這邊，在我手上已經
    拿到，太白仔，你的東西我沒有動，先拿一小單位... ，你
    說好等，什麼叫做太白仔？【提示5 月11日通聯譯文並告以
    要旨】）海洛因有分白色還有米色」、「（何種成份是否動
    過的？）不一定」、「（哪一種比較好？）白色的」、「（
    一小單位什麼意思？）我不知道，可能是一點點，應該是一
    錢」、「（為什麼你下一句話是你剛剛處理半兩而已？）我
    已經先跟別人去拿了，我跟別人拿了」、「（譯文中戊○○
    說：「你現金準備好，我算你便宜一點，我要動還是不要動
    」，這是否表示戊○○要賣你一小單位的海洛因？）有時候
    是我打電話給他幫我調，這個應該是5 月11日的事情，當天
    有談到這些」等情（見本院卷二第88頁中段至89頁上方）。
    被告戊○○確曾於前揭時間，以其行動電話告知證人甲○○
    該名「小狗」之海洛因已進來在其身上，並與甲○○聯繫該
    次交易海洛因之品質、呈色，並論及交易數量為1 錢，並由
    被告戊○○告知若將現金準備好，可以算便宜些等交易各情
    ，並觀諸被告戊○○與甲○○於同日晚間11時17分之通話內
    容（見偵7322卷一第45頁），已無再提及交易海洛因事宜，
    可認被告戊○○確曾於該日（即97年5 月11日）稍晚某時許
    ，已將第一級毒品海洛因販賣予甲○○之事實。況前開監聽
    譯文，於偵查中經檢察官提示予被告戊○○及甲○○後，被
    告戊○○除坦承確有上開通話內容外，被告戊○○亦坦承該
    日有交易成功（分見偵7322卷一第61頁下方、本院聲羈卷第
    6 頁下方至第7 頁）。證人甲○○於該次偵查中雖未明確證
    述該日（即97年5 月11日）有交易成功，然其於同日偵訊時
    既已證稱除97年5 月27日、28日有交易成功外，另有一次交
    易成功日期已忘記（見偵7322卷一第65頁背面），且綜合前
    開監聽譯文內容綜合以觀，可認證人甲○○所稱另一次交易
    成功日期應為97年5 月11日無疑。是被告戊○○於97年5 月
    11日晚間某時許，在甲○○之前述住處，確有以1 萬4 千元
    之價格，販賣第一級毒品海洛因約1 錢予證人甲○○之事實
    ，應可認定。
  2.再97年5 月27日被告戊○○是否販賣海洛因予甲○○等節，
    被告戊○○於偵查中曾自承：「（賣給甲○○之時地？）97
    年4 月到5 月，地點都是我拿過去他夫家，每次都是1 錢海
    洛因，即3.75公克，價錢是1 萬4 千元到1 萬5 千元不等，
    我都是隔天向他收錢」、「（提示譯文）97年5 月27日也有
    有交易成功」等語無訛（見偵7322卷一第61頁中段以下），
    復於同日本院羈押訊問時自白不諱（見本院聲羈卷第6 頁下
    方至第7 頁），此核與證人甲○○於偵查中所結稱：「（【
    提示0000000000與0000000000譯文】這些譯文中有哪些交易
    成功，且你自行指認？）97年5 月27日及28日各1 次」等情
    相符（見偵7322卷一第65頁背面）。另觀諸被告戊○○與證
    人甲○○於97年5 月27日為前述海洛因交易前之行動電話通
    話內容之監聽譯文（見偵7322卷一第50頁下方）：
    （A ：證人甲○○、B ：被告戊○○）
    A ：怎樣？
    B ：小狗先進來了耶，有興趣的話一起合，快點，11，要拿
        帶你們去拿，一人七。
    A ：七千喔？
    B ：七萬啦。
    A ：我沒有那麼多錢阿。
    B ：我就跟你說這個idea，看你要拿嗎？
    A ：我身上沒有那麼多錢。
    B ：剩多少？
    可認被告戊○○確曾於97年5 月27日14時35分許，又以其行
    動電話告知證人甲○○該名「小狗」之貨已進來，並告知甲○○該次交易海洛因之價格各情。雖該監聽譯文中證人甲○○並未明確表示同意購買之情，然前開監聽譯文，於偵查中
    經檢察官分別提示予被告戊○○及甲○○後，被告戊○○除
    坦承確有上開通話內容外，被告戊○○亦坦承該日有交易成
    功（分見偵7322卷一第61頁下方、本院聲羈卷第6 頁下方至
    第7 頁）。證人甲○○亦明確證述97年5 月27日有交易成功
    ，即足認被告戊○○於97年5 月27日某時許，在甲○○之前
    述住處，確有以1 萬4 千元之價格，販賣第一級毒品海洛因
    約1 錢予證人甲○○之事實。
  3.至97年5 月28日被告戊○○是否販賣海洛因予甲○○等節；
  (1)被告戊○○於偵查中曾自承：「（賣給甲○○之時地？）97
    年4 月到5 月，地點都是我拿過去他夫家，每次都是1 錢海
    洛因，即3.75公克，價錢是1 萬4 千元到1 萬5 千元不等，
    我都是隔天向他收錢」等情（見偵7322卷一第61頁中段以下
    ）。復於本院審理時自承：「我在出事前1 天（按即97年5
    月28日）有拿一點點海洛因過去給她（即證人甲○○，下同
    ），就是拿過去請她，因為她有打電話給我說她人難過，要
    我拿一點過去請她」等語屬實（見本院卷二第262 頁上方）
    。再證人甲○○於偵查中亦證稱：「（【提示0000000000與
    0000000000譯文】這些譯文中有哪些交易成功，且你自行指
    認？）97年5 月27日及28日各1 次」等情（見偵7322卷一第
    65頁背面），另於97年6 月20日檢察官訊問時復證稱：「他
    即被告戊○○）僅有在被捕的前1 天的97年5 月27日，拿到
    我延平北路7 段27巷13號我的夫家給我，量僅有1 點點，我
    不記得多少」等情（見偵7322卷一第113 頁背面上方）。雖
    證人甲○○於97年6 月20日之證述係證稱被告戊○○係在伊
    被捕前1 天之97年5 月27日交付海洛因，然證人甲○○係在
    97年5 月29日晚間11時30分為警查獲，此參其警詢筆錄即明
    （見偵7322卷一第15至16頁），是其證稱之被捕前1 天應係
    指97年5 月28日。是被告戊○○確實於97年5 月28日曾交付
    第一級毒品海洛因予證人甲○○之事實，應屬無訛。
  (2)觀諸被告戊○○與證人甲○○於97年5 月28日之行動電話通
    話內容之監聽譯文（見偵7322卷一第51頁）：
   （A ：證人甲○○、B ：被告戊○○）
  20時19分起：
    B ：嫂子。
    A ：幹麻？
    B ：我這裡有剛跟敲敲（音譯）碰面，一大件，你要的，長
        的，都跟你配合阿。
    A ：你是說你那邊有一大件？
    B ：對。
    A ：好阿好阿，我等一下出去的時候看我朋友那邊有多少，
        等一下我先接電話，等一下打給你。
  20時47分起：
    B ：等你電話真難等耶。
    A ：沒有剛剛講電話，我跟你講，我等一下先去我朋友那邊
        ，看我朋友現金有多少我們再處理好不好？
    B ：我要給你方便你要這樣。
    A ：我不知道，我不好意思。
    B ：哪有關係，你方便我也得到好處阿。
    A ：你要算我多少？
    B ：我算你一六，沒動，絕對不動，你沒有我就丟給你，你回帳
        正常就好了，你在哪裡？
    A ：家裡家裡，第一間，我不是有給你新的電話你怎麼不打給我
        ，喔對，你大嫂找你，不然你過來再講好了。
    B ：是不是我上次載在你那裡？
    A ：不是啦，洲美橋這裡。
    B ：好，我知道。
  21時40分許
    A ：你說怎樣？
    B ：我說我到了，趕快出來。
  (3)觀諸前揭監聽譯文內容及參以證人甲○○於警詢時所稱之「
    （譯文表內你與戊○○聯繫所為何事？）他要跟我說他那裡
    有海洛因。要叫我試試看品質好不好」、「（譯文表內於97
    年5 月28日20時47分06秒通話提到，戊○○要算你一六，不
    動，是何意思？）一六是指新臺幣1 萬6 千元，不動是指海
    洛因不用葡萄糖稀釋的意思」等情（見偵7322卷一第19頁下
    方至20頁上方）。足認被告戊○○確曾於97年5 月28日20時
    19分許，以其行動電話告知證人甲○○所交易之海洛因價格
    為1 萬6 千元、品質為不加葡萄糖稀釋，交付地點為甲○○
    住處之各情。再參前揭監聽譯文之通話時間及內容，被告戊○○於近1 小時30分之期間內（即同日20時19分至21時40分
    ），連續3 次以行動電話與證人甲○○互為聯繫前揭海洛因
    交易細節，且被告戊○○復於最後一通通話中（即同日21時
    40分許），告知證人甲○○已抵達證人甲○○住處，要求證
    人甲○○趕快出來乙情，實足以認定被告戊○○於該日晚間
    某時許，在甲○○之前述住處，確有以1 萬6 千元之價格，
    販賣並交付第一級毒品海洛因約1 錢予證人甲○○之事實。
  4.又近年來政府為杜絕毒品之氾濫，對販賣毒品者嚴加查緝，
    販賣毒品罪又係重罪，若無利可圖，衡情一般販毒之人當無
    甘冒被查獲之危險而為之，本件雖無從得知被告戊○○購入
    海洛因之價格，然販賣之人大多係從價差或量差中牟利，且
    被告戊○○於警詢時亦自承：係賺取0.5 公克之海洛因毒品
    吸食，才將海洛因販售予甲○○（見偵7322卷一第11頁下方
    至12頁上方），足認被告戊○○前述3 次販賣海洛因予甲○○，有從中賺取利潤之意圖及事實。
  5.此外，復有被告戊○○所有之0000000000號行動電話、證人
    甲○○所使用之0000000000號行動電話之登記名義人資料各
    1 份附卷可憑（分見偵7322卷一第118 至119 頁、第127 至
    128 頁及第122 至123 頁），並有被告戊○○與證人甲○○
    聯繫、交易販賣海洛因事宜所用之前述行動電話1 支（含SI
    M1張）扣案可佐，足證被告戊○○確有於前揭時、地，販賣
    第一級毒品海洛因予證人甲○○共3 次之事實。被告戊○○
    確有3 次販賣第一級毒品海洛因之犯行，均堪認定。
  (四)被告戊○○及其辯護人所辯不足採信部分：
  1.雖被告戊○○就轉讓第一級毒品海洛因予丁○○施用之事實
    辯稱：該包海洛因係該名「姊仔」之人所有，且係該「姊仔
    」之人交予證人丁○○施用云云，然查：
  (1)關於證人丁○○究竟有無至被告戊○○前開租屋處試用海洛
    因乙節，被告戊○○先於警詢時、偵查及本院97年9 月12
    日訊問時陳稱：因為沒有毒品，所以沒有試毒一事（分見偵
    10 708卷38頁上方、偵7322卷一第199 頁下方及本院卷一第
    42頁上方）。後於本院97年10月27日行準備程序時改稱：「
    我在五股住處有請丁○○施用安非他命及海洛因」等語（見
    本院卷一第117 頁中段），再於本院審理時改稱：「在五股
    試毒的那包海洛因是旁邊一個叫『姊仔』的人」等語（見本
    院卷二第247 頁中段），被告戊○○關於究竟有無試毒、何
    人交付該包海洛因殘渣予證人丁○○乙節，前述陳述不一，
    其前開所辯是否可信，即有可疑。
  (2)再者，證人丁○○係因與被告戊○○互為聯繫後，始前往被
    告戊○○前述租屋處內施用該包海洛因殘渣乙情，業已論述
    如前，若被告戊○○全無轉讓該包海洛因殘渣予證人丁○○
    施用之犯意，該「姊仔」之人又何能知悉證人丁○○前往被
    告戊○○之租屋處係為試用該包海洛因而來？該「姊仔」之
    人又何需將價值匪淺之海洛因，無端轉讓予未曾謀面之證人
    丁○○施用？是被告戊○○前開所辯，顯與常情不合，不足
    採信。況被告戊○○於本院審理時亦曾陳稱：「（97年5 月
    7 日在五股住處，是你將海洛因殘渣袋交給丁○○施用嗎？
    ）姐仔，不是我」、「（姐仔為什麼會知道要把殘渣袋交給
    丁○○試用？）姐仔聽到我說我有找一個朋友過來，姐仔知
    道我沒有東西，姐仔說好，那等一下殘渣袋湊一湊拿給丁○○就好了」等情明確（見本院卷二第258 頁中段以下），被
    告戊○○於證人丁○○到來前，尚且央求該「姊仔」之人將
    海洛因殘渣湊一湊交予即將到來之證人丁○○施用，足認被
    告戊○○與該名「姊仔」之人就該包海洛因殘渣確有轉讓予
    證人丁○○施用之意，甚為明確。是被告戊○○前揭所辯，
    即與事實不合，不足採信。
  2.另關於攜帶兇器強盜部分，被告戊○○雖辯稱其係持兒童玩
    具手槍恐嚇丁○○，向丁○○借17萬元，並非強盜，僅為恐
    嚇云云，另辯護人亦以被告戊○○並未持槍抵住被害人等情
    ，為被告戊○○辯護。然查：
  (1)關於為何自丙○○、丁○○處取得財物及有無持槍等節，被
    告戊○○先於警詢時曾稱：伊係與丁○○起口角順勢向丁○○借錢，拿槍出來是向丁○○說這是伊新買的空氣槍，是用
    CO2 的等情（見偵10708 卷第37、38頁），另於偵查中亦陳
    稱：那是借款，非強盜，當日是持玩具槍，非真槍，伊有帶
    丙○○上樓，但沒有取槍要他交出8 萬元，也沒有將8 萬元
    分成2 疊云云（見偵10708 卷第99頁下方）。後於本院97
    年9 月12日訊問時再改稱：伊有持槍恐嚇丙○○、丁○○交
    付財物，但該槍枝是把玩具槍（見本院卷一第40至42頁），
    另於97年10月2 日準備程序時復改稱：丁○○是歡喜甘願借
    錢，與槍出來沒關係，事實上根本沒有這把槍，這把空氣槍
    是配合警察，所以才說有把空氣槍等情（見本院卷一第95頁
    ），再於本院審理期日時又自承：曾拿槍出來恐嚇丙○○、
    丁○○（見本院卷二第249 頁、第252 頁）。觀諸被告戊○○前揭陳述，其對於有無取槍、何種槍枝、何以向丁○○取
    得款項、有無向丙○○取款各情，前後陳述迥異，差距甚大
    ，則究何者可信，何者為其所辯，顯有疑義。
  (2)至被告戊○○雖辯稱該手槍為其姪子之玩具手槍，要出門之
    前隨手拿出云云。然被告戊○○自其臺北縣五股鄉之租屋處
    前往臺北市○○街91巷2 號某公寓時，即為取得丁○○所攜
    帶之款項，而將該把手槍帶出乙節，業經被告戊○○於本院
    審理時陳述無訛（見本院卷二第259 頁中段），是被告戊○○既欲以持該手槍逼使證人丁○○就範，當不可能攜帶一眼
    即可認出之兒童玩具手槍出門，況被告戊○○於警詢、偵查
    中均曾亦自承：該手槍是伊新買的CO2 空氣手槍等情（分見
    偵10708 卷第37、38頁、偵7322卷一第199 頁倒數第3 行）
    ，顯見該把手槍應非其所辯稱之玩具手槍，而係其所有之空
    氣手槍。
  (3)至被告戊○○辯稱：伊非強盜財物，僅是恐嚇取財云云，然
    按刑法第346 條第1 項恐嚇取財罪之成立，係以行為人具有
    不法所有之意圖，以將來之惡害通知，或以現實之危害相加
    而未達於不能抗拒之程度，使被害人交付財物為犯罪構成要
    件（最高法院93年度臺上字第342 號判決意指參照）。本件
    被告戊○○所為之脅迫行為，均係以現實危害以脅迫方式加
    諸於丙○○、丁○○，非屬將來惡害之通知。且丙○○、丁○○於被告戊○○取出該把空氣手槍並上膛後，均係隨即將
    款項交出，且丙○○、丁○○於斯時實均已達不能抗拒之程
    度，業已論述如前，尚難僅謂被告戊○○未曾將該空氣手槍
    抵住被害人身體處，即謂被害人未達不能抗拒之程度。況被
    告戊○○於本院審理時亦曾自承：「伊本來是想從家裡帶水
    果刀，但怕拉扯中傷害到他，所以帶把空氣槍出門」等情（
    分見本院卷一第40頁下方、本院卷二第260 頁下方）。被告
    戊○○將所欲持以脅迫之兇器，由水果刀改為空氣手槍，乃
    係因水果刀在拉扯將造成被害人受傷，始改攜空氣手槍出門
    ，即足認被告戊○○在主觀上實已認知取出該把空氣手槍後
    ，被害人因無法再為拉扯之抗拒，致其能遂行不法所有意圖
    ，更徵其主觀上，有攜帶前揭空氣手槍之兇器為前述脅迫手
    段，使被害人至使不能抗拒之犯意，甚為明確。是被告戊○○及其辯護人前述所辯，即不足採。
  3.另被告戊○○所辯稱之伊從未販賣海洛因予甲○○，伊之前
    係因交保之故，始承認有販賣海洛因予證人甲○○云云。然
    查：
  (1)參被告戊○○所原使用之0000000000號行動電話於97年5 月
    14日更換門號為0000000000號，又於同年5 月24日更換門號
    為0000000000號），此有前述行動電話之登記名義人資料1
    份附卷可憑（分見偵7322卷一第118 至119 頁、第127 至12
    8 頁，另觀諸被告戊○○與證人甲○○於97年5 月15日18時
    34分許之行動電話通話之監聽譯文，被告戊○○曾向證人甲○○陳稱：「我會換電話，就是，... ，你不知道我的習慣
    嗎？」、「（甲○○：我不知道啊）我會換電話就是我剛作
    一條完」等語（見偵7322卷一第44頁上方），顯見被告戊○○係行事極為謹慎之人。況販賣毒品為萬國公罪，我國毒品
    危害防制條例關於販賣第一級毒品之最輕法定本刑為無期徒
    刑，被告戊○○對此應知之甚詳，是被告戊○○既知若犯販
    賣第一級毒品將有終身監禁之可能，復以其極為謹慎之行事
    ，自無可能為免受羈押，而故意無中生有，而虛構販售海洛
    因予證人甲○○之情節，而使自身有終身陷於囹圄中之虞。
    被告戊○○前述所辯，是否可信，即有可疑。
  (2)雖證人甲○○於本院審理時曾證稱：伊未曾向戊○○拿過海
    洛因，戊○○只出一張嘴。當初是因為配合戊○○於警詢之
    證詞，才在偵訊中證稱被告戊○○曾出售海洛因，另該次偵
    訊時亦因要拼交保之故，故為前述陳述云云（見本院卷二第
    94頁中段、第97頁中段及下方），惟查：
  證人甲○○之警詢筆錄及檢察官初次之訊問筆錄製作時間分
    別係97年5 月30日下午4 時29分許及同日晚間10時26分許，
    各在被告戊○○作警詢、偵查筆錄製作之前（警詢為97年5
    月30日下午6 時45分許、偵查中為同日晚間11時39分許），
    此參證人甲○○及被告戊○○之前述警詢、偵查筆錄製作時
    間即明（甲○○部分見偵7322卷一第14頁、64頁背面；戊○○部分見同卷第7 頁、第60頁）。證人甲○○之警詢、偵訊
    筆錄製作時間既係在被告戊○○之前，證人甲○○又何以能
    事先知悉被告戊○○之陳述內容，並配合其陳述？縱證人甲○○於偵訊時，已知悉被告戊○○已承認有3 次販賣海洛因
    與伊之事實，然被告戊○○於警詢時關於此節僅約略陳稱：
    97 年4月間曾出售海洛因3 次予甲○○，但詳細時間不記得
    等情（見偵7322卷一第9 至10頁），該警詢筆錄中被告戊○○並未言各個確切交易時間，然證人甲○○於偵查中卻能證
    稱：97年5 月27日及28日各1 次，還有1 次不記得，等一下
    請檢察官自行訊問被告戊○○等語（見偵7322卷一第65頁背
    面中段），顯見證人甲○○於本院所證稱之係配合被告戊○○，而於偵查中證述戊○○有3 次販賣海洛因等情，顯不足
    採。
  另證人甲○○於第1 次警詢筆錄製作後，經16小時休息後始
    為第2 次警詢筆錄製作（見偵7322卷一第14、15頁之警詢筆
    錄之製作時間），並於同日晚間移送至臺灣士林地方法院檢
    察署接受檢察官訊問，證人甲○○既已為完整休息，是否有
    其所稱之提藥之情，殊值可疑。另證人甲○○於該次偵查中
    及本院羈押訊問時，對其本身所犯涉之販賣第一級毒品海洛
    因予陳佩儀、洪家銘等人於該次偵訊中均已坦承不諱（見偵
    7322卷一第66頁中段），並於該案之本院審理時時亦自白犯
    行，此有本院97年度訴字第863 號刑事判決在卷可查（見本
    院卷二第201 至207 頁）。證人甲○○對於其所涉之販賣第
    一級毒品海洛因之重罪，既不為拼交保之抗辯，卻對於於該
    次偵查中所為不利被告戊○○之證述，改稱係因拼交保故為
    虛偽證述，實與常情相違。
  至證人甲○○於本院審理時雖證稱：戊○○只有出一張嘴，
    實際上並未販賣海洛因云云。然被告戊○○若果如證人甲○○前揭證述般，而未曾交易過海洛因，其必對被告戊○○此
    舉感覺厭煩或不可信任，然綜觀證人甲○○與被告戊○○以
    行動電話為通話時之監聽譯文內容（見偵7322卷一第43至51
    頁），證人甲○○全無任何責怪或反駁被告戊○○之言詞，
    反而於被告戊○○告知已有海洛因後，不斷詢問被告戊○○
    該海洛因之價格、呈色、是否有稀釋各情，甚亦約定交易地
    點，足認證人甲○○於本院審理時之前揭證述，不可採信。
  (3)綜上，是被告戊○○前述所辯，均與常情不合，顯係事後諉
    責卸罪之詞，不足採信。另證人甲○○於本院審理時所為有
    利被告戊○○之證述，亦非可信，自不足佐為被告戊○○有
    利認定之依據。
二、應適用之法律：
  (一)查，海洛因為毒品危害防制條例第2 條第2 項第1 款所規範
    之第一級毒品，不得非法持有、轉讓及販賣；又查，被告戊○○持以強盜之空氣手槍，為黑色金屬材質，質地堅硬，在
    客觀上足對人之身體、生命構成威脅，應屬兇器無訛。又被
    告戊○○行為後，毒品危害防制條例第4 條第1 項，業經修
    正，並自98年5 月20日公佈，已於98年5 月22日生效，修正
    後第4 條第1 項得併科之罰金刑修正提高為新臺幣2 千萬元
    以下，較諸修正前之併科罰金刑部份則為則為新臺幣1 千萬
    元以下，修正後之規定，並未有利於被告戊○○，應依刑法
    第2 條第1 項前段之規定，適用修正前之毒品危害防制條例
    第4 條第1 項之規定，是核被告戊○○所為，就事實一部份
    ，係犯毒品危害防制條例第8 條第1 項之轉讓第一級毒品罪
    ；就事實二部分，係犯刑法第330 條第1 項之攜帶兇器強盜
    罪，就事實三部分，係3 犯修正前毒品危害防制條例第4 條
    第1 項之販賣第一級毒品罪。被告戊○○就轉讓第一級毒品
    犯行，與該名綽號「姊仔」之成年女子，有犯意聯絡及行為
    分擔，應論以為共同正犯。另被告戊○○共同轉讓第一級毒
    品海洛因予丁○○，及3 次販賣第一級毒品海洛因予甲○○
    ，其轉讓、販賣前所持有第一級毒品之低度行為，各為轉讓
    、販賣之高度行為所吸收，各不另論罪。
  (二)雖公訴意旨認被告戊○○係基於販賣第一級毒品海洛因予丁○○之犯意，於97年5 月7 日與丁○○為聯繫後，雙方約定
    以1 兩17萬元之價格，在被告戊○○前揭位於臺北縣五股鄉
    之租屋處進行交易，嗣丁○○抵達被告戊○○前述租屋處後
    ，隨即施用戊○○販賣之海洛因，但因品質欠佳，致丁○○
    拒絕交易，而認被告戊○○就此部分係犯毒品危害防制條例
    第4 條第6 項、第1 項之販賣第一級毒品未遂罪嫌云云。惟
    按所謂販賣毒品罪，係指買賣雙方就買賣價金、買賣標的已
    有合意，並已著手於毒品之交付行為而言，亦僅須買賣毒品
    雙方就毒品之種類、價格或數量等達成合意，足認渠等確有
    交易毒品之認識者，始足當之。次按犯罪之著手階段，係指
    行為人為實現犯意而開始實行犯罪構成要件之行為而言，販
    賣毒品，自應以毒販與購毒者就買賣毒品之內容有所合意（
    包括毒品之數量及價格）時，應認已經著手販賣毒品之實施
    （最高法院93年度臺上字第462 號、89年度臺上字第2798號
    判決意旨參照）。經查，證人丁○○於偵查及本院審理時雖
    均證稱：97年5 月7 日前往被告戊○○前開臺北縣五股鄉被
    告戊○○之租屋處前，曾告知被告戊○○要前往購買海洛因
    等情（分見偵7322卷一第198 頁上方、本院卷二第23頁下方
    至24頁上方）。然證人丁○○於偵查即已證稱：97年5 月7
    日上午與被告戊○○聯繫當時並未先行具體約定交易條件等
    語（見偵7322卷一第198 頁下方），復於本院審理時結稱：
    當日並未向戊○○或乙○○告知要買多少的量、試貨時亦未
    與戊○○談論到價碼、戊○○也沒有表示海洛因要如何販賣
    等情（分見本院卷二第24頁中段、第35頁中段及第41頁下方
    ），顯見證人丁○○不論於抵達被告戊○○前述租屋處前，
    或抵達被告戊○○租屋處試用海洛因前、後，均未與被告戊○○就交易海洛因之數量、價錢為任何意思表示合致，參諸
    前揭說明，即難認被告戊○○將前揭海洛因殘渣轉讓予證人
    丁○○試用，即謂已著手販賣第一級毒品海洛因之實行，是
    公訴人認被告戊○○此部分犯行係犯毒品危害防制條例第4
    條第6項、第1項之販賣第一級毒品未遂罪，容有未洽，惟其
    社會基本事實同一，本院自得變更此部分之原起訴法條。
  (三)至公訴蒞庭之檢察官認被告戊○○在不同時、地，分別持槍
    強盜被害人丙○○及丁○○，而認被告戊○○上開2 次攜帶
    兇器強盜犯行，應分論併罰，並變更此部分之犯罪事實云云
    。然按一行為觸犯數罪名之想像上競合犯，係指行為人以一
    個意思決定發為一個行為，而侵害數個相同或不同之法益，
    具備數個犯罪構成要件，成立數個罪名之謂，乃處斷上之一
    罪，最高法院71年臺上第2837號判例意旨可資參照。查，被
    告戊○○自其位於臺北縣五股鄉之租屋處，搭乘證人丁○○
    所駕駛之自用小客車前往其所指示之前揭臺北市○○區○○
    街91巷2 號某公寓處前之路上即已得知證人丁○○攜17萬元
    準備購買海洛因，業經被告戊○○於本院審理時陳述無訛（
    見本院卷二第248 頁下方至249 頁上方）。另被告戊○○持
    槍強盜證人丙○○所攜之8 萬元款項後，尚且質疑證人丙○○為何只有8 萬元等情，業經證人丙○○於偵查及本院審理
    時分別證述甚詳（分見偵7322卷二第21頁中段及本院卷二第
    114 頁中段），顯見被告戊○○於著手實行前述強盜行為前
    ，其主觀上即有以強盜行為圖謀該17萬元之意思決定，始為
    前述攜帶兇器強盜行為。是被告戊○○發覺自證人丙○○處
    取得之款項僅為8 萬元，而非其原犯罪計畫之17萬元，其為
    遂行圖謀該17萬元，而承前原意思決定，再對證人丁○○為
    前述攜帶兇器強盜行為，實係以一攜帶兇器強盜之意思決定
    而為一個攜帶兇器強盜行為，侵害丙○○、丁○○之數不同
    法益，即屬一行為觸犯數罪名之想像競合犯，此與行為人就
    同一犯罪構成事實，以單一行為之數個舉動接續進行，以實
    現一個犯罪構成要件，侵害同一法益，成立一個罪名之接續
    犯不同，亦與各別犯意下所為之數行為之數罪併罰，亦屬有
    間。是原公訴意旨所指之接續犯及公訴蒞庭檢察官所變更之
    數罪併罰，均有違誤。是被告戊○○以一攜帶兇器強盜之意
    思決定而為一攜帶兇器強盜行為，侵害丙○○、丁○○之數
    不同法益，即屬一行為觸犯數罪名之想像競合犯，自應依刑
    法第55條之規定，從一重處斷。
  (四)再被告戊○○前揭所犯之共同轉讓第一級毒品罪、攜帶兇器
    強盜罪及3 犯販賣第一級毒品海洛因罪等罪間，時間不同、
    犯意各別、行為互殊，自應分論併罰。被告戊○○有如事實
    欄所載之論罪科刑，並已執行完畢等情，有臺灣高等法院被
    告前案紀錄表附卷可考，是被告於前案執行完畢後5 年內，
    故意各再犯本件有期徒刑以上之罪，均為累犯，除3 犯販賣
    第一級毒品海洛因罪之法定本刑為死刑或無期徒刑依法不得
    加重者外，其餘各加重其刑。再毒品危害防制條例第8 條第
    6 項雖規定轉讓毒品達一定數量者，加重其刑至2 分之1 ，
    其標準由行政院定之。行政院即於93年1 月7 日公布「轉讓
    持有毒品加重其刑之數量標準」，其第2 條第1 款規定轉讓
    、持有第一級毒品淨重5 公克以上，應加重其刑至2 分之1
    ，惟本案被告戊○○與該名「姊仔」之人所共同轉讓予證人
    丁○○之第一級毒品海洛因，僅為海洛因殘渣，證人丁○○
    亦證稱：僅有1 根煙的量（見本院卷二第27頁上方），而未
    達上開標準，自不得依毒品危害防制條例第8 條第6 項規定
    加重其刑，附此敘明。
  (五)又按刑法第59條規定犯罪之情狀可憫恕者，得酌量減輕其刑
    ，其所謂「犯罪之情狀」，與同法第57條規定科刑時應審酌
    之一切情狀，並非有截然不同之領域，於裁判上酌減其刑時
    ，應就犯罪一切情狀（包括第57條所列舉之10款事項），予
    以全盤考量，審酌其犯罪有無可憫恕之事由（即有無特殊之
    原因與環境，在客觀上足以引起一般同情，以及宣告法定低
    度刑，是否猶嫌過重等等），以為判斷。而就販賣毒品案件
    中，同為販賣毒品之人，其原因動機不一，犯罪情節未必盡
    同，或有大盤毒梟者，亦有中、小盤之分，甚或僅止於吸毒
    者友儕間為求互通有無之有償轉讓者亦有之，其販賣行為所
    造成危害社會之程度自屬有異，於此情形，倘依其情狀處以
    適當徒刑，即足以懲儆，並可達防衛社會之目的者，自非不
    可依客觀之犯行與主觀之惡性二者加以考量其情狀，是否有
    可憫恕之處，適用刑法第59條之規定酌量減輕其刑，期使個
    案裁判之量刑，能斟酌至當，符合比例原則（最高法院95年
    度臺上字第6157號判決意旨參照）。經查，本件被告戊○○
    所犯之3 次販賣第一級毒品等犯行，固戕害他人身心，應受
    非難，惟其於販賣次數非多，販賣對象僅甲○○1 人，已賣
    出之毒品數量均非極鉅，且不法所得合計僅4 萬4 千元，所
    販售之海洛因亦非廣泛流入市面，危害程度尚非甚廣，與大
    量散播毒品之大盤、中盤毒販相較，其間顯然有別，衡情自
    屬情輕法重，其犯罪情狀不無可憫恕之處，本院認為縱處以
    毒品危害防制條例第4 條第1 項之法定最低刑度無期徒刑，
    猶嫌過重，爰就被告戊○○3 次販賣第一級毒品之犯行各均
    依刑法第59條之規定，酌予減輕其刑，並依法先加後減之。
  (六)爰審酌被告戊○○，明知海洛因為毒品危害防制條例所規定
    之第一級毒品，竟以轉讓及販賣等形式流毒予他人，助長毒
    品泛濫，戕害他人身心健康，危害社會治安及然所獲得之利
    益非鉅，另其正值盛年，不思正途營生，見為不法圖謀他人
    財物竟為持槍強盜犯行，及其犯罪之動機、目的、手段及犯
    後於本院審理時尚飾詞狡辯，毫無悔意等一切情狀，分別量
    處如主文第1 項所示之刑，並定其應執行之刑，以示警懲。
  (七)至被告戊○○持以強盜財物之空氣手槍1 支，為被告戊○○
    犯攜帶兇器強盜罪所用之物，且被告戊○○亦坦承為其所有
    ，雖未扣案，但無從證明業已滅失，自應依刑法第38條第1
    項第2 款之規定，宣告沒收。另按犯毒品危害防制條例第4
    條至第9 條之罪者，其供犯罪所用或因犯罪所得之財物，均
    沒收之，如全部或一部不能沒收時，追徵其價額或以其財產
    抵償之，毒品危害防制條例第19 條 第1 項定有明文，且此
    條項關於供犯罪所用或因犯罪所得之財物均沒收之規定，因
    無「不問屬於犯人與否均沒收」之特別規定，故仍有刑法第
    38條第1 項第2 、3 款、第3 項前段之適用，即供犯罪所用
    或因犯罪所得之財物，以屬於犯人所有者為限，始得依毒品
    危害防制條例第19條第1 項規定沒收，另因同條項係採義務
    沒收原則，故犯罪所得之對價，不問其中成本若干，利潤多
    少，均應全部諭知沒收，且該條所稱「追徵其價額」者，必
    限於所沒收之物為金錢以外之其他財物而無法沒收時，始應
    追徵其價額，使其繳納與原物相當之價額，如所得財物為金
    錢而無法沒收時，應以其財產抵償之，而不發生追徵價額之
    問題。查，扣案之行動電話1 支（含SIM 卡）為被告戊○○
    所有並為其使用，此經被告戊○○陳述甚詳，此有上開行動
    電話登記名義人資料1 份在卷可按（見偵7322卷一第128 頁
    ），且為供被告戊○○聯繫販賣第一級毒品海洛因予甲○○
    所用之物，應依毒品危害防制條例第19條第1 項之規定，併
    予宣告沒收，另被告戊○○3 次販賣第一級毒品所得各為1
    萬4 千元、1 萬4 千元及1 萬6 千元，共計4 萬4 千元，雖
    未扣案，但仍應依毒品危害防制條例第19條第1 項之規定宣
    告沒收，如全部或一部不能沒收時，以其財產抵償之。
  (八)至被告戊○○為警查獲時，另扣案之海洛因1 包（驗餘淨重
    為17.15 公克），雖經法務部調查局濫用藥物實驗室鑑定結
    果，檢出有第一級毒品海洛因成分（見偵8184卷第6 頁）。
    被告戊○○辯稱此乃供己施用之毒品，另被告戊○○於本案
    97年5 月29日為警查獲後，所採集尿液經送驗結果，呈甲基
    安非他命類、嗎啡類陽性反應，此有台灣尖端先進生技醫藥
    股份有限公司濫用藥物檢驗報告及尿液檢體委驗單各1 份附
    卷可查（見偵7322卷一第102 頁、第107 頁），並經臺灣士
    林地方法院檢察署檢察官以被告戊○○施用第一級毒品海洛
    因、第二級毒品甲基安非他命為由提起公訴，經本院以97年
    度訴字第805 號判決，各判處有期徒刑8 月、6 月，應執行
    有期徒刑1 年，並就所扣得之該包海洛因（17.15 公克）諭
    知沒收銷燬確定在案，此有卷存臺灣高等法院被告前案紀錄
    表及本院上開刑事判決可考。且本件公訴人並未舉其他證據
    佐明該扣案之海洛因究係何部分為供被告戊○○犯販賣海洛
    因所用，而非施用海洛因所持用，自應認所扣得之海洛因1
    包（驗餘淨重17.15 公克），屬被告戊○○基於施用第一級
    毒品海洛因之目的所持用。雖該包海洛因屬違禁物，但無從
    證明為本案被告戊○○犯罪所用之物，且已於他案中宣告沒
    收，本於沒收從刑從屬於主刑宣告原則，爰不另於本案宣告
    沒收銷燬之，附此指明。
貳、被告丙○○、乙○○有罪部分：
一、上揭被告丙○○、乙○○收受贓物之事實，業據被告丙○○
    、乙○○於本院審理時均已自承不諱（分見本院卷一第117
    頁下方至118 頁上方及第188 頁上方），核與證人即被告戊○○於偵查中及本院審理時所證述之情節相符（分見偵7322
    卷一第200 頁及本院卷二第175 頁）。足認被告丙○○、乙○○前述自白與事實相符，應堪採信。是被告丙○○、乙○○收受贓物之犯行，事證明確，均應依法論科。
二、核被告丙○○、乙○○所為，各係犯刑法第349 條第1 項之
    收受贓物罪。爰審酌被告丙○○、乙○○之品行、智識、所
    收受贓物之價值及於本院審理時均坦白犯行等一切情狀，分
    別量處如主文所示之刑，並各諭知易科罰金之折算標準，以
    示懲儆。
丙、無罪部分：
一、公訴意旨另以：
  (一)被告乙○○均明知海洛因係毒品危害防制條例列管之第一級
    毒品，不得販賣，竟分別基於幫助販賣之犯意，由乙○○於
    97年5 月6 日晚間約11時許，撥打丁○○持用之0000000000
    號行動電話，向丁○○告稱戊○○處有海洛因欲販賣，可與
    戊○○電聯購買事宜，並告知戊○○持用之0000000000號行
    動電話，迨97年5 月7 日上午約10時許，丁○○即以000000
    0000號行動電話與戊○○持用之0000000000號行動電話聯繫
    ，雙方並以1 兩17萬元之價格約在臺北縣五股鄉○○路○ 段
    221 巷13弄24號之1 戊○○之租屋處進行交易，彼時丙○○
    、己○○適來造訪丁○○，丁○○遂駕駛車號9425-QJ 號自
    用小客車搭載丙○○、己○○隨同前往，抵達後，丁○○、
    丙○○、己○○一同進入屋內，並由丁○○以捲煙點燃之方
    式試用戊○○販賣之海洛因，惟因品質欠佳，丁○○乃拒絕
    交易。而認被告乙○○就此部分，另犯刑法第30條第1 項前
    段、毒品危害防制條例第4 條第6 項、第1 項之幫助販賣第
    一級毒品未遂罪嫌云云。
  (二)另被告戊○○基於販賣第一級毒品海洛因之犯意，於97年5
    月23日22時18分，以0000000000號行動電話與甲○○持用之
    0000000000號行動電話聯繫後，在臺北市士林區○○○路○
    段27巷13號甲○○之住處，以1 萬4 千元之價格，販賣海洛
    因1 錢予甲○○。而認被告戊○○就此另涉犯毒品危害防制
    條例第4 條第1 項之販賣第一級毒品罪嫌云云。
二、按犯罪事實應依證據認定之，無證據不得認定犯罪事實，又
    不能證明被告犯罪者，應諭知無罪之判決，刑事訴訟法第15
    4 條第2 項、第301 條第1 項分別定有明文。另按所謂認定
    犯罪事實之證據，係指足以認定被告確有犯罪行為之積極證
    據而言，該項證據自須適合於被告犯罪事實之認定，始得採
    為斷罪資料，如未能發現相當證據，或證據不足以證明，自
    不能以推測或擬制之方法，以為裁判之基礎（最高法院40年
    臺上字第86號及76年臺上字第4986號判例意旨參照）。次按
    幫助犯係從屬於正犯而成立，以正犯已經犯罪為要件，故幫
    助犯並非其幫助行為一經完成，即成立犯罪，必其幫助行為
    或其影響力持續至正犯實施犯罪始行成立（最高法院86年度
    臺上字第22號判決可資參照）。另關於幫助犯之性質，實務
    及學說多數見解，認係採共犯從屬性說之立場，依學界通說
    既認幫助犯應採共犯從屬性說之「限制從屬形式」。因此，
    幫助犯係從屬於正犯而成立，以正犯已經犯罪為構成要件，
    故幫助犯並非其幫助行為一經完成，即成立犯罪，必其幫助
    行為或其影響力持續至正犯實施犯罪，始克成立（最高法院
    92年度臺上字第6405號判決亦可資參照）。再按被告或共犯
    之自白，不得作為有罪判決之唯一證據，仍應調查其他必要
    之證據，以察其是否與事實相符，刑事訴訟法第156 條第2
    項定有明文。其立法目的乃欲以補強證據擔保自白之真實性
    ；亦即以補強證據之存在，藉之限制自白在證據上之價值。
    而所謂補強證據，則指除該自白本身外，其他足資以證明自
    白之犯罪事實確具有相當程度真實性之證據而言。
三、本件公訴人認被告乙○○、戊○○涉有上開犯行，就被告乙○○部分無非係依證人即被告戊○○之證述、證人丁○○、
    丙○○、己○○之證述等為其主要論據；另就被告戊○○部
    分，係以被告戊○○於偵查中及本院羈押庭之陳述、證人甲○○之證述。通訊監察譯文、扣案之海洛因1 包及其鑑定書
    等為其主要論據。
四、訊據被告乙○○、戊○○均堅決否認有何幫助販賣第一級毒
    品未遂、販賣第一級毒品之犯行，被告乙○○辯稱：案發前
    一日，伊僅係將被告戊○○之來電交予證人丁○○，伊並沒
    有將戊○○的電話交予丁○○等語；另被告戊○○亦辯稱：
    97年5 月23日伊並未販賣第一級毒品海洛因予甲○○等情。
    經查：
  (一)被告乙○○部分：
  (1)雖證人丁○○於偵查及本院審理時均證稱：97年5 月6 日被
    告乙○○曾告知戊○○有海洛因可以賣，並告知伊戊○○之
    手機號碼等情（分見偵7322卷一第197 頁下方、偵10708 卷
    第100 頁下方）。然關於被告乙○○係如何將戊○○之行動
    電話號碼告知丁○○乙節，證人丁○○於偵查中先證稱：97
    年5 月6 日晚間11時許，伊接到乙○○電話，告訴伊綽號「
    阿弟仔」的戊○○有第一級毒品海洛因要販賣，要我自行與
    戊○○聯絡等情（分見偵7322卷一第197 頁下方、偵10708
    卷第100 頁下方），是依證人丁○○前開證述，被告乙○○
    係在電話中告知戊○○之行動電話號碼。然證人丁○○於本
    院審理時卻結稱：「（乙○○是在電話跟你講，還是你們碰
    面時講的？）當面講的」、「（怎麼會碰面？）前一天晚上
    乙○○打電話給我，約在基隆交流道下面，我們閒聊時，乙○○有跟我講，說他在監獄裡有遇到戊○○，戊○○說他最
    近有毒品，剛好乙○○知道我有在買毒，但沒有上手可以買
    ，乙○○知道戊○○處有毒品，叫我跟戊○○聯絡看看」等
    情（見本院卷一第190 頁中段以下），是證人丁○○關於被
    告乙○○究如何告知戊○○之行動電話號碼乙節，前後陳述
    不一，則其前揭證述，可否採信，即非無疑。
  (2)再被告乙○○確曾將戊○○之行動電話門號告知丁○○，然
    因證人丁○○於偵查即已證稱：97年5 月7 日上午與戊○○
    聯繫當時並未先行具體約定交易條件等語（見偵7322卷一第
    19 8頁下方），復於本院審理時結稱：當日並未向戊○○或
    乙○○告知要買多少的量、試貨時亦未與戊○○談論到價碼
    、戊○○也沒有表示海洛因要如何販賣等情（分見本院卷二
    第24頁中段、第35頁中段及第41頁下方）。可徵證人丁○○
    於抵達戊○○前述租屋處前，或抵達戊○○租屋處試用海洛
    因前、後，均未與戊○○就交易海洛因之數量、價錢為任何
    意思表示合致，即難認戊○○將前揭海洛因殘渣轉讓予證人
    丁○○試用，即謂已著手販賣第一級毒品海洛因之實行，從
    而戊○○就此部分並不構成犯毒品危害防制條例第4 條第6
    項、第1 項之販賣第一級毒品未遂罪嫌之事實，業已論述如
    前。是戊○○既已不構成公訴人所指之販賣第一級毒品未遂
    罪嫌，依幫助犯從屬正犯而成立，被告乙○○亦無從構成公
    訴人所指之幫助販賣第一級毒品未遂罪嫌。
  (3)另被告乙○○究為何種幫助行為乙情，已因證人丁○○前後
    證述不一，致無從證明丁○○前揭證述是否可信。縱被告乙○○有證人丁○○所證稱之「戊○○處有海洛因可販賣、可
    與戊○○聯繫」等幫助行為。然證人丁○○知悉上情後，其
    是否會與戊○○聯繫、聯繫內容為何，交易何種毒品各情，
    被告乙○○實無法預料，且證人丁○○亦證稱：其前往戊○○五股鄉租屋處前、後，被告乙○○未曾再與其聯絡等情（
    見本院卷一第192 頁下方、第194 頁中段及第201 頁至202
    頁），是被告乙○○之前揭幫助行為，是否將持續影響至正
    犯即戊○○實行販賣第一級毒品之犯行，顯有可疑。雖戊○○於97年5 月7 日下午1 時30分許，因在其前述臺北縣五股
    鄉之租屋處，與該名「姊仔」之女子有共同轉讓該海洛因殘
    渣與丁○○之事實，經本院認定戊○○另構成共同轉讓第一
    級毒品犯行，然證人丁○○於本院審理時亦證稱：伊與乙○○僅一同施用安非他命，但未明確言及有要試用海洛因之事
    等情（見本院卷一第198 頁上方、第192 頁上方），是被告
    乙○○對前揭證人丁○○所證述之幫助行為，已無從預料證
    人丁○○是否會找戊○○為海洛因交易，當無從知悉或預見
    證人丁○○與戊○○間會有試用微量海洛因殘渣乙情，更無
    法知悉或預見正犯之戊○○將轉讓第一級毒品海洛因殘渣予
    丁○○施用之事實，是參諸前揭說明，被告乙○○亦不構成
    幫助轉讓第一級毒品罪行。至證人丙○○、己○○並未親自
    見聞證人丁○○與被告乙○○聯繫之相關情形，是渠等之證
    述，自不得為被告乙○○不利認定之依據。
  (4)綜上所述，本件公訴人所舉被告乙○○幫助販賣第一級毒品
    海洛因罪嫌之證據，本院認顯尚未達於通常一般之人均不致
    有所懷疑，而得確實證明公訴人所指犯罪事實之程度，依嚴
    格證據之法則，尚不得遽以為不利於被告乙○○之認定；此
    外，本院復查無其他積極之證據，可認被告乙○○確有公訴
    人所指幫助販賣第一級毒品海洛因之犯行，揆諸首揭說明，
    既不能證明被告乙○○犯罪，就此部分自應另為無罪判決之
    諭知。
  (二)被告戊○○部分：
  (1)被告戊○○雖於97年5 月30日檢察官初次訊問時及97年5 月
    30日本院為羈押訊問時分別坦承97年5 月23日有以1 萬4 千
    元之價格，將重量約1 錢之第一級毒品海洛因販賣予證人甲○○（分見偵7322卷一第61頁下方及本院聲羈卷第7 頁上方
    ），然證人甲○○於97年5 月30日檢察官訊問時，僅確認97
    年5 月27日及28日有交易成功，還一次日期則不記得等語（
    見偵7322卷一第65頁背面中段）。可徵證人甲○○之前揭證
    述，即未明確證稱其與被告戊○○，於97年5 月23日曾有交
    易第一級毒品海洛因成功之情。
  (2)雖證人甲○○前揭證稱曾另有一次交易成功，然觀諸被告戊○○與證人甲○○間於97年5 月11日之行動電話通話內容之
    監聽譯文（見偵7322卷一第44頁下方），及證人甲○○於本
    院審理時之證證內容（見本院卷二第88頁中段至89頁上方）
    。被告戊○○確曾於97年5 月11日，以其行動電話告知證人
    甲○○該名「小狗」之海洛因已進來在其身上，並與甲○○
    聯繫該次交易海洛因之品質、呈色，並論及交易數量為1 錢
    ，並由被告戊○○告知若將現金準備好，可以算便宜些等交
    易各情，並觀諸被告戊○○與甲○○於同日晚間11時17分之
    通話內容（見偵7322卷一第45頁），已無再提及交易海洛因
    事宜，可認被告戊○○確曾於該日（即97年5 月11日）稍晚
    某時許，已將第一級毒品海洛因販賣予甲○○之事實。可認
    證人甲○○於97年5 月30日所證稱之另一交易成功日期，應
    非97年5 月23日。
  (3)另參諸被告戊○○與證人甲○○間於97年5 月23日之行動電
    話通話內容之監聽譯文（見偵7322卷一第49頁下方）：
    （A：證人甲○○，B：被告戊○○）
    B ：嫂子，那個不用了，我買了，我車買了，我買賓士的。
    A ：你啥時傳訊息給我的？
    B ：昨天早上還是晚上忘記了。
    A ：不曉得。
    B ：我就先去買了阿，SLK，敞篷的。
    A ：你那有女生嗎？
    B ：怎麼大家都欠女生阿，早上我朋友那邊有鎖貨。
    A ：是喔，幫我問看看。
    B ：沒有了。
    A ：我身上都沒有了。
    B ：帥哥也沒有？
    A ：帥哥我等一下要拿。
    B ：帥哥我跟人家拿兩克來吃。
    A ：拿多少？
    B ：四千。
    A ：好啦，掰掰。
    證人甲○○於該日通話中雖有向被告戊○○詢問有無女生（
    即海洛因），但被告戊○○隨即表示「大家都欠、現朋友已
    鎖貨、現沒有了」等情。則被告戊○○於當日是否有海洛因
    乙情，誠有可疑。況上開通話內容，證人甲○○與被告戊○○均未就交易細節如有無海洛因、其數量、重量及價格為何
    各情，達成合致，即難認被告戊○○於當日有販賣海洛因與
    甲○○之事實。至證人甲○○與被告戊○○為前述通話內容
    曾言及：「A ：：我身上都沒有了」、「B ：帥哥也沒有？
    」、「A ：帥哥我等一下要拿」、「B ：帥哥我跟人家拿兩
    克來吃」、「A ：拿多少？」、「B ：四千」等語。然該「
    帥哥」一詞通常指第二級毒品甲基安非他命，即難認該對話
    中有出現重量、金錢等詞，即謂被告戊○○於當日有販賣第
    一級毒品海洛因予證人甲○○之事實。
  (4)至被告戊○○於97年5 月29日遭員警查獲時，雖扣得海洛因
    1 包，經送請鑑定後亦確認有第一級毒品海洛因成分，然該
    包海洛因並無任何證據資料可佐證與被告戊○○前述經本院
    認定之3 次販賣海洛因予甲○○之事實相關，自不得採為佐
    證被告前述自白之補強證據。
  (5)綜上而論，本件公訴人所指被告戊○○於97年5 月23日曾販
    賣第一級毒品海洛因之事實，僅有被告戊○○之自白，並無
    其他補強證據足以擔保被告戊○○自白之真實性，自不得以
    被告戊○○前述自白，作為認定被告戊○○有公訴人所指前
    述犯行之唯一證據。是被告戊○○此部分犯行，並不能證明
    ，自應就此部分另為無罪之諭知。
據上論斷，應依刑事訴訟法第299 條第1 項前段、第300 條、第
301 條第1 項，修正前毒品危害防制條例第4 條第1 項、毒品危
害防制條例第8 條第1 項、第19條第1 項，刑法第11條、第2 條
第1 項前段、第28條、第330 條第1 項、第349 條第1 項、第55
條、第47條第1 項、第41條第1 項前段、第38條第1 項第2 款 、
第59條、第51條第5 款，刑法施行法第1 條之1 ，判決如主文。
本案經檢察官余麗貞到庭執行職務。
中    華    民    國    98    年    7    月    17    日
                  刑事第六庭審判長法  官  汪梅芬
                                  法  官  楊皓清
                                  法  官  莊明達
以上正本證明與原本無異。
如不服本判決應於收受判決後10日內向本院提出上訴書狀，並應
敘述具體理由；其未敘述上訴理由者，應於上訴期間屆滿後20日
內向本院補提理由書 (均須按他造當事人之人數附繕本)「 切勿
逕送上級法院」。
                                  書記官  劉欣怡
中    華    民    國    98    年    7     月    17    日
附錄本件論罪科刑依據法條全文：
修正前毒品危害防制條例第4條第1項
製造、運輸、販賣第一級毒品者，處死刑或無期徒刑；處無期徒
刑者，得併科新臺幣1 千萬元以下罰金。
毒品危害防制條例第8條第1項
轉讓第一級毒品者，處1 年以上7 年以下有期徒刑，得併科新臺
幣1 百萬元以下罰金。
刑法第330條第1項
犯強盜罪而有第321條第1項各款情形之一者，處7年以上有期徒
刑。
前項之未遂犯罰之。
刑法第349條第1項
收受贓物者，處3年以下有期徒刑、拘役或5百元以下罰金。


司法院資訊處製作；財團法人民間司法改革基金會備份。
